【裁判字號】    90,易,1840
【裁判日期】    901024
【裁判案由】    違反專利法
【裁判全文】
臺灣臺南地方法院刑事判決              九十年度易字第一八四號
    公  訴  人  臺灣臺南地方法院檢察署檢察官
    被      告  甲○○
    選任辯護人  盧俊誠
右列被告因違反專利法案件，經檢察官提起公訴（九十年度偵字第八七七三號），本
院判決如左：
    主  文
甲○○明知為未經新型專利權人同意所製造之物品而販賣，處拘役伍拾日。如易科罰
金，以參佰元折算壹日。
    事  實
一、甲○○係合機器工廠股份有限公司（以下簡稱合公司）之實際負責人，明知
   「 電烤箱之盛油盤嵌置結構改良」係皇丞企業有限公司（以下簡稱皇丞公司）享
    有專利權之新型專利（經濟部智慧財產局核准新型第一五○四一三號，專利權期
    間自民國八十八年四月二十一日至九十七年二月十四日止），竟未經皇丞公司之
    同意，於八十八年九月間，自香港進口未經皇丞公司同意所製造之電烤箱產品（
    該產品之名稱為「中興資訊家歐卡桑家電系列─豪華型旋風式電烤箱，型號ＧＨ
    ─３８３０」），並賣予資訊家電器股份有限公司（以下簡稱資訊家公司）等廠
    商於市場上銷售。嗣經告訴人於市面購得侵害其專利權之系爭產品，並循線查知
    上情。
二、案經被害人皇丞公司訴請臺灣臺南地方法院檢察署檢察官偵查起訴。
    理  由
一、訊據被告甲○○，固承認有自香港進口系爭產品之事實，惟否認有何違反專利法
    之犯行，辯稱：伊於八十八年十二月間委請專利事務所查詢告訴人皇丞公司上開
    專利之狀態時，當時該專利尚在異議程序中，且伊在得之告訴人以存證信函向經
    銷商資訊家公司等廠商告以侵權一事後，即行回收系爭產品，並非明知而故意侵
    害告訴人之專利權等語。
二、然查被告所販售之「中興資訊家歐卡桑家電系列─豪華型旋風式電烤箱，型號Ｇ
    Ｈ─３８３０」產品，經檢察官送請財團法人中國生產力中心鑑定結果，認其與
    告訴人所有之上揭新型專利範圍實質相同，此有該中心八十九年十月二十七日中
    管（八九）字第一七四五號函送之專利侵害鑑定報告一份在卷可參（該報告第五
    頁鑑定結論部分誤繕新型號數）。再查被告經營相關電器產品業務多年，對於市
    場上之專利資訊自應相當熟悉。而告訴人於八十五年二月十五日即已申請系爭新
    型專利，並於八十六年間刊登雜誌廣為介紹，嗣經經濟部智慧財產局於八十八年
    四月二十一日在中華民國專利公報予以公告，凡此事項均在在對相關行業有明白
    揭示之作用，被告自難諉稱不知。且被告係利用申請一項專利須耗費時日之空窗
    期，趁告訴人並未正式取得專利權之際，自國外進口與告訴人申請之新型專利實
    質相同、且未經告訴人同意製造之電烤箱搶銷於市，其具有侵犯告訴人專利權之
    犯意甚明。又告訴人於八十八年十一月二十三日即經通知領取上揭專利證書，被
    告嗣後於同年十二月間委請他人查詢專利狀態，該查詢資料不過顯示是項專利曾
    經異議而已，並非表示仍在異議中，是被告上開所辯，無非事後卸責之詞，不足
    採信。此外，復有經濟部智慧財產局八十八年十一月二十三日之函文（函告告訴
    人繳費領證）、專利證書、存證信函、告訴人產品之雜誌廣告等附卷可資佐證，
    是本件事證明確，被告違反專利法犯行，足堪認定。
三、核被告甲○○所為，係犯專利法第一百二十八條之罪，爰審酌其犯罪之一切情狀
    ，量處如主文所示之刑，並諭知易科罰金之折算標準。
據上論斷，應依刑事訴訟法第二百九十九條第一項前段、專利法第一百二十八條、刑
法第十一條前段、第四十一條第一項前段，判決如主文。
本案經檢察官蘇榮照到庭執行職務
中    華    民    國      九十        年      十       月     二十四    日
                                  臺灣臺南地方法院刑事第三庭
                                  法      官      蘇  孫  波
右正本證明與原本無異。
如不服本判決，應於判決送達後十日內，向本院提出上訴狀。（應附繕本）
                                  書  記  官      林  朝  鴻
中    華    民    國      九十        年      十       月      二十四   日
附錄法條：
專利法第一百二十八條
明知為未經新型專利權人同意所製造之物品而販賣，或意圖販賣而陳列，
或意圖販賣而自國外進口者，處六月以下有期徒刑、拘役或科或併科新台
幣三萬元以下罰金。


司法院資訊處製作；財團法人民間司法改革基金會備份。
